Config:
  hfst:
    Gen: ../../../src/generator-gt-norm.hfst
    Morph: ../../../src/analyser-gt-norm.hfst
  xerox:
    Gen: ../../../src/generator-gt-norm.xfst
    Morph: ../../../src/analyser-gt-norm.xfst
    App: lookup

Tests:

# todo:
# Proofread the gold standard (below)
# Then: linnrun analyser, then correct.

Noun - misc - ei tsekattu : # Noun 'misc' - Aili on tsekannut jos lukee ok, ei muilta

flaku+N+Sg+Nom: flaku     # (ok)
flaku+N+Sg+Gen: flavun     # (ok)
flaku+N+Sg+Par: flakkuu     # (ok)
flaku+N+Sg+Ine: flavussa     # (ok)
flaku+N+Sg+Ill: flakhuun     # (ok)
flaku+N+Sg+Ela: flavusta     # (ok)
flaku+N+Sg+Ade: flavula     # (ok)
flaku+N+Sg+Abe: flavutta     # (ok)
flaku+N+Sg+All: flavule     # (ok)
flaku+N+Sg+Abl: flavulta     # (ok)
flaku+N+Sg+Ess: flakuna     # (ok)
flaku+N+Sg+Tra: flavuksi     # (ok)

flaku+N+Pl+Nom: flavut     # (ok)
flaku+N+Pl+Gen: flakuin     # (flakkuin)
flaku+N+Pl+Par: flakui     # (flakkui)
flaku+N+Pl+Ine: flavuissa     # (ok)
flaku+N+Pl+Ill: flakhuin     # (ok)
flaku+N+Pl+Ela: flavuista     # (ok)
flaku+N+Pl+Ade: flavuila     # (ok)
flaku+N+Pl+Abe: flavuitta     # (ok)
flaku+N+Pl+All: flavuile     # (ok)
flaku+N+Pl+Abl: flavuilta     # (ok)
flaku+N+Pl+Ess: flakuina     # (ok)
flaku+N+Pl+Tra: flavuiksi     # (ok)
flaku+N+Pl+Com: flakuine     # (ok)



hoppu+N+Sg+Nom: hoppu     # (ok)
hoppu+N+Sg+Gen: hopun     # (ok)
hoppu+N+Sg+Par: hoppuu     # (ok)
hoppu+N+Sg+Ine: hopussa     # (ok)
hoppu+N+Sg+Ill: hopphuun     # (?)
hoppu+N+Sg+Ela: hopusta     # (ok)
hoppu+N+Sg+Ade: hopula     # (ok)
hoppu+N+Sg+Abe: hoputta     # (ok)
hoppu+N+Sg+All: hopule     # (ok)
hoppu+N+Sg+Abl: hopulta     # (ok)
hoppu+N+Sg+Ess: hoppuna     # (ok)
hoppu+N+Sg+Tra: hopuksi     # (ok)

hoppu+N+Pl+Nom: hoput     # (ok)
hoppu+N+Pl+Gen: hoppuin     # (ok)
hoppu+N+Pl+Par: hoppui     # (ok)
hoppu+N+Pl+Ine: hopuissa     # (ok)
hoppu+N+Pl+Ill: hopphuin     # (?)
hoppu+N+Pl+Ela: hopuista     # (ok)
hoppu+N+Pl+Ade: hopuila     # (ok)
hoppu+N+Pl+Abe: hopuitta     # (ok)
hoppu+N+Pl+All: hopuile     # (ok)
hoppu+N+Pl+Abl: hopuilta     # (ok)
hoppu+N+Pl+Ess: hoppuina     # (ok)
hoppu+N+Pl+Tra: hopuiksi     # (ok)
hoppu+N+Pl+Com: hoppuine     # (ok)



häntä+N+Sg+Nom: häntä     # (ok)
häntä+N+Sg+Gen: hännän     # (ok)
häntä+N+Sg+Par: hänttää     # (ok)
häntä+N+Sg+Ine: hännässä     # (ok)
häntä+N+Sg+Ill: hänthään     # (ok)
häntä+N+Sg+Ela: hännästä     # (ok)
häntä+N+Sg+Ade: hännälä     # (ok)
häntä+N+Sg+Abe: hännättä     # (ok)
häntä+N+Sg+All: hännäle     # (ok)
häntä+N+Sg+Abl: hännältä     # (ok)
häntä+N+Sg+Ess: häntänä     # (ok)
häntä+N+Sg+Tra: hännäksi     # (ok)

häntä+N+Pl+Nom: hännät     # (ok)
häntä+N+Pl+Gen: hänsiin     # (hänttiin)
häntä+N+Pl+Par: hänsi     # (hänttii)
häntä+N+Pl+Ine: hänsissä     # (hännissä)
häntä+N+Pl+Ill: hänthäin     # (hänthiin)
häntä+N+Pl+Ela: hänsistä     # (hännistä)
häntä+N+Pl+Ade: hänsilä     # (hännilä)
häntä+N+Pl+Abe: hänsittä     # (hännittä)
häntä+N+Pl+All: hänsile     # (hännile)
häntä+N+Pl+Abl: hänsiltä     # (hänniltä)
häntä+N+Pl+Ess: hänsinä     # (häntinä)
häntä+N+Pl+Tra: hänsiksi     # (hänniksi)
häntä+N+Pl+Com: hänsine     # (häntine)


ikä+N+Sg+Nom: ikä     # (ok)
ikä+N+Sg+Gen: ikän     # (iän)
ikä+N+Sg+Par: ikkää     # (ok)
ikä+N+Sg+Ine: ikässä     # (iässä)
ikä+N+Sg+Ill: ikhään     # (ok)
ikä+N+Sg+Ela: ikästä     # (iästä)
ikä+N+Sg+Ade: ikälä     # (iälä)
ikä+N+Sg+Abe: ikättä     # (iättä)
ikä+N+Sg+All: ikäle     # (iäle)
ikä+N+Sg+Abl: ikältä     # (iältä)
ikä+N+Sg+Ess: ikänä     # (ok)
ikä+N+Sg+Tra: ikäksi     # (iäksi)

ikä+N+Pl+Nom: ikät     # (iät)
ikä+N+Pl+Gen: ikiin     # (ikkiin)
ikä+N+Pl+Par: iki     # (ikkii)
ikä+N+Pl+Ine: ikissä     # (iissä)
ikä+N+Pl+Ill: ikhäin     # (ikhiin)
ikä+N+Pl+Ela: ikistä     # (iistä)
ikä+N+Pl+Ade: ikilä     # (iilä)
ikä+N+Pl+Abe: ikittä     # (iittä)
ikä+N+Pl+All: ikile     # (iile)
ikä+N+Pl+Abl: ikiltä     # (iiltä)
ikä+N+Pl+Ess: ikinä     # (ok)
ikä+N+Pl+Tra: ikiksi     # (iiksi)
ikä+N+Pl+Com: ikine     # (ok)




into+N+Sg+sg: pl
into+N+Sg+Nom: into     # (ok)
into+N+Sg+Gen: innon     # (ok)
into+N+Sg+Par: inttoo     # (ok)
into+N+Sg+Ine: innossa     # (ok)
into+N+Sg+Ill: inthoon     # (ok)
into+N+Sg+Ela: innosta     # (ok)
into+N+Sg+Ade: innola     # (ok)
into+N+Sg+Abe: innotta     # (ok)
into+N+Sg+All: innole     # (ok)
into+N+Sg+Abl: innolta     # (ok)
into+N+Sg+Ess: intona     # (ok)
into+N+Sg+Tra: innoksi     # (ok)

into+N+Pl+Nom: innot     # (ok)
into+N+Pl+Gen: intoin     # (inttoin)
into+N+Pl+Par: intoi     # (inttoi)
into+N+Pl+Ine: innoissa     # (ok)
into+N+Pl+Ill: inthoin     # (ok)
into+N+Pl+Ela: innoista     # (ok)
into+N+Pl+Ade: innoila     # (ok)
into+N+Pl+Abe: innoitta     # (ok)
into+N+Pl+All: innoile     # (ok)
into+N+Pl+Abl: innoilta     # (ok)
into+N+Pl+Ess: intoina     # (ok)
into+N+Pl+Tra: innoiksi     # (ok)
into+N+Pl+Com: intoine     # (ok)



juomu+N+Sg+Nom: juomu     # (ok)
juomu+N+Sg+Gen: juomun     # (ok)
juomu+N+Sg+Par: juomuu     # (ok)
juomu+N+Sg+Ine: juomussa     # (ok)
juomu+N+Sg+Ill: juomhuun     # (ok)
juomu+N+Sg+Ela: juomusta     # (ok)
juomu+N+Sg+Ade: juomula     # (ok)
juomu+N+Sg+Abe: juomutta     # (ok)
juomu+N+Sg+All: juomule     # (ok)
juomu+N+Sg+Abl: juomulta     # (ok)
juomu+N+Sg+Ess: juomuna     # (ok)
juomu+N+Sg+Tra: juomuksi     # (ok)

juomu+N+Pl+Nom: juomut     # (ok)
juomu+N+Pl+Gen: juomuin     # (ok)
juomu+N+Pl+Par: juomui     # (ok)
juomu+N+Pl+Ine: juomuissa     # (ok)
juomu+N+Pl+Ill: juomhuin     # (ok)
juomu+N+Pl+Ela: juomuista     # (ok)
juomu+N+Pl+Ade: juomuila     # (ok)
juomu+N+Pl+Abe: juomuitta     # (ok)
juomu+N+Pl+All: juomuile     # (ok)
juomu+N+Pl+Abl: juomuilta     # (ok)
juomu+N+Pl+Ess: juomuina     # (ok)
juomu+N+Pl+Tra: juomuiksi     # (ok)
juomu+N+Pl+Com: juomuine     # (ok)



katto+N+Sg+Nom: katto     # (ok)
katto+N+Sg+Gen: katon     # (ok)
katto+N+Sg+Par: kattoo     # (ok)
katto+N+Sg+Ine: katossa     # (ok)
katto+N+Sg+Ill: katthoon     # (ok)
katto+N+Sg+Ela: katosta     # (ok)
katto+N+Sg+Ade: katola     # (ok)
katto+N+Sg+Abe: katotta     # (ok)
katto+N+Sg+All: katole     # (ok)
katto+N+Sg+Abl: katolta     # (ok)
katto+N+Sg+Ess: kattona     # (ok)
katto+N+Sg+Tra: katoksi     # (ok)

katto+N+Pl+Nom: katot     # (ok)
katto+N+Pl+Gen: kattoin     # (ok)
katto+N+Pl+Par: kattoi     # (ok)
katto+N+Pl+Ine: katoissa     # (ok)
katto+N+Pl+Ill: katthoin     # (ok)
katto+N+Pl+Ela: katoista     # (ok)
katto+N+Pl+Ade: katoila     # (ok)
katto+N+Pl+Abe: katoitta     # (ok)
katto+N+Pl+All: katoile     # (ok)
katto+N+Pl+Abl: katoilta     # (ok)
katto+N+Pl+Ess: kattoina     # (ok)
katto+N+Pl+Tra: katoiksi     # (ok)
katto+N+Pl+Com: kattoine     # (ok)



kelhä+N+Sg+Nom: kelhä     # (ok)
kelhä+N+Sg+Gen: kelhän     # (ok)
kelhä+N+Sg+Par: kelhää     # (ok)
kelhä+N+Sg+Ine: kelhässä     # (ok)
kelhä+N+Sg+Ill: kelhhään     # (ok)
kelhä+N+Sg+Ela: kelhästä     # (ok)
kelhä+N+Sg+Ade: kelhälä     # (ok)
kelhä+N+Sg+Abe: kelhättä     # (ok)
kelhä+N+Sg+All: kelhäle     # (ok)
kelhä+N+Sg+Abl: kelhältä     # (ok)
kelhä+N+Sg+Ess: kelhänä     # (ok)
kelhä+N+Sg+Tra: kelhäksi     # (ok)

kelhä+N+Pl+Nom: kelhät     # (ok)
kelhä+N+Pl+Gen: kelhiin     # (ok)
kelhä+N+Pl+Par: kelhi     # (kelhii)
kelhä+N+Pl+Ine: kelhissä     # (ok)
kelhä+N+Pl+Ill: kelhhäin     # (kelhhiin)
kelhä+N+Pl+Ela: kelhistä     # (ok)
kelhä+N+Pl+Ade: kelhilä     # (ok)
kelhä+N+Pl+Abe: kelhittä     # (ok)
kelhä+N+Pl+All: kelhile     # (ok)
kelhä+N+Pl+Abl: kelhiltä     # (ok)
kelhä+N+Pl+Ess: kelhinä     # (ok)
kelhä+N+Pl+Tra: kelhiksi     # (ok)
kelhä+N+Pl+Com: kelhine     # (ok)



kenkä+N+Sg+Nom: kenkä     # (ok)
kenkä+N+Sg+Gen: kengän     # (ok)
kenkä+N+Sg+Par: kenkkää     # (ok)
kenkä+N+Sg+Ine: kengässä     # (ok)
kenkä+N+Sg+Ill: kenkhään     # (ok)
kenkä+N+Sg+Ela: kengästä     # (ok)
kenkä+N+Sg+Ade: kengälä     # (ok)
kenkä+N+Sg+Abe: kengättä     # (ok)
kenkä+N+Sg+All: kengäle     # (ok)
kenkä+N+Sg+Abl: kengältä     # (ok)
kenkä+N+Sg+Ess: kenkänä     # (ok)
kenkä+N+Sg+Tra: kengäksi     # (ok)

kenkä+N+Pl+Nom: kengät     # (ok)
kenkä+N+Pl+Gen: kenkiin     # (kenkkiin)
kenkä+N+Pl+Par: kenki     # (kenkkii)
kenkä+N+Pl+Ine: kengissä     # (ok)
kenkä+N+Pl+Ill: kenkhäin     # (kenkhiin)
kenkä+N+Pl+Ela: kengistä     # (ok)
kenkä+N+Pl+Ade: kengilä     # (ok)
kenkä+N+Pl+Abe: kengittä     # (ok)
kenkä+N+Pl+All: kengile     # (ok)
kenkä+N+Pl+Abl: kengiltä     # (ok)
kenkä+N+Pl+Ess: kenkinä     # (ok)
kenkä+N+Pl+Tra: kengiksi     # (ok)
kenkä+N+Pl+Com: kenkine     # (ok)



lehmä+N+Sg+Nom: lehmä     # (ok)
lehmä+N+Sg+Gen: lehmän     # (ok)
lehmä+N+Sg+Par: lehmää     # (ok)
lehmä+N+Sg+Ine: lehmässä     # (ok)
lehmä+N+Sg+Ill: lehmhään     # (ok)
lehmä+N+Sg+Ela: lehmästä     # (ok)
lehmä+N+Sg+Ade: lehmälä     # (ok)
lehmä+N+Sg+Abe: lehmättä     # (ok)
lehmä+N+Sg+All: lehmäle     # (ok)
lehmä+N+Sg+Abl: lehmältä     # (ok)
lehmä+N+Sg+Ess: lehmänä     # (ok)
lehmä+N+Sg+Tra: lehmäksi     # (ok)

lehmä+N+Pl+Nom: lehmät     # (ok)
lehmä+N+Pl+Gen: lehmiin     # (ok)
lehmä+N+Pl+Par: lehmi     # (lehmii)
lehmä+N+Pl+Ine: lehmissä     # (ok)
lehmä+N+Pl+Ill: lehmhäin     # (lehmhiin)
lehmä+N+Pl+Ela: lehmistä     # (ok)
lehmä+N+Pl+Ade: lehmilä     # (ok)
lehmä+N+Pl+Abe: lehmittä     # (ok)
lehmä+N+Pl+All: lehmile     # (ok)
lehmä+N+Pl+Abl: lehmiltä     # (ok)
lehmä+N+Pl+Ess: lehminä     # (ok)
lehmä+N+Pl+Tra: lehmiksi     # (ok)
lehmä+N+Pl+Com: lehmine     # (ok)



leipä+N+Sg+Nom: leipä     # (ok)
leipä+N+Sg+Gen: leivän     # (ok)
leipä+N+Sg+Par: leippää     # (ok)
leipä+N+Sg+Ine: leivässä     # (ok)
leipä+N+Sg+Ill: leiphään     # (ok)
leipä+N+Sg+Ela: leivästä     # (ok)
leipä+N+Sg+Ade: leivälä     # (ok)
leipä+N+Sg+Abe: leivättä     # (ok)
leipä+N+Sg+All: leiväle     # (ok)
leipä+N+Sg+Abl: leivältä     # (ok)
leipä+N+Sg+Ess: leipänä     # (ok)
leipä+N+Sg+Tra: leiväksi     # (ok)

leipä+N+Pl+Nom: leivät     # (ok)
leipä+N+Pl+Gen: leipiin     # (leippiin)
leipä+N+Pl+Par: leipi     # (leippii)
leipä+N+Pl+Ine: leivissä     # (ok)
leipä+N+Pl+Ill: leiphäin     # (leiphiin)
leipä+N+Pl+Ela: leivistä     # (ok)
leipä+N+Pl+Ade: leivilä     # (ok)
leipä+N+Pl+Abe: leivittä     # (ok)
leipä+N+Pl+All: leivile     # (ok)
leipä+N+Pl+Abl: leiviltä     # (ok)
leipä+N+Pl+Ess: leipinä     # (ok)
leipä+N+Pl+Tra: leiviksi     # (ok)
leipä+N+Pl+Com: leipine     # (ok)



maito+N+Sg+Nom: maito     # (ok)
maito+N+Sg+Gen: maiđon     # (ok)
maito+N+Sg+Par: maittoo     # (ok)
maito+N+Sg+Ine: maiđossa     # (ok)
maito+N+Sg+Ill: maithoon     # (ok)
maito+N+Sg+Ela: maiđosta     # (ok)
maito+N+Sg+Ade: maiđola     # (ok)
maito+N+Sg+Abe: maiđotta     # (ok)
maito+N+Sg+All: maiđole     # (ok)
maito+N+Sg+Abl: maiđolta     # (ok)
maito+N+Sg+Ess: maitona     # (ok)
maito+N+Sg+Tra: maiđoksi     # (ok)

maito+N+Pl+Nom: maiđot     # (ok)
maito+N+Pl+Gen: maittoin     # (ok)
maito+N+Pl+Par: maittoi     # (ok)
maito+N+Pl+Ine: maiđoissa     # (ok)
maito+N+Pl+Ill: maithoin     # (ok)
maito+N+Pl+Ela: maiđoista     # (ok)
maito+N+Pl+Ade: maiđoila     # (ok)
maito+N+Pl+Abe: maiđoitta     # (ok)
maito+N+Pl+All: maiđoile     # (ok)
maito+N+Pl+Abl: maiđoilta     # (ok)
maito+N+Pl+Ess: maittoina     # (maitoina)
maito+N+Pl+Tra: maiđoiksi     # (ok)
maito+N+Pl+Com: maittoine     # (maitoine)



nisu+N+Sg+Nom: nisu     # (ok)
nisu+N+Sg+Gen: nisun     # (ok)
nisu+N+Sg+Par: nissuu     # (ok)
nisu+N+Sg+Ine: nisussa     # (ok)
nisu+N+Sg+Ill: nishuun     # (ok)
nisu+N+Sg+Ela: nisusta     # (ok)
nisu+N+Sg+Ade: nisula     # (ok)
nisu+N+Sg+Abe: nisutta     # (ok)
nisu+N+Sg+All: nisule     # (ok)
nisu+N+Sg+Abl: nisulta     # (ok)
nisu+N+Sg+Ess: nisuna     # (ok)
nisu+N+Sg+Tra: nisuksi     # (ok)

nisu+N+Pl+Nom: nisut     # (ok)
nisu+N+Pl+Gen: nisuin     # (nissuin)
nisu+N+Pl+Par: nisui     # (nissui)
nisu+N+Pl+Ine: nisuissa     # (ok)
nisu+N+Pl+Ill: nishuin     # (ok)
nisu+N+Pl+Ela: nisuista     # (ok)
nisu+N+Pl+Ade: nisuila     # (ok)
nisu+N+Pl+Abe: nisuitta     # (ok)
nisu+N+Pl+All: nisuile     # (ok)
nisu+N+Pl+Abl: nisuilta     # (ok)
nisu+N+Pl+Ess: nisuina     # (ok)
nisu+N+Pl+Tra: nisuiksi     # (ok)
nisu+N+Pl+Com: nisuine     # (ok)



piano+N+Sg+Nom: piano     # (ok)
piano+N+Sg+Gen: pianon     # (ok)
piano+N+Sg+Par: pianoo     # (ok)
piano+N+Sg+Ine: pianossa     # (ok)
piano+N+Sg+Ill: pianhoon     # (ok)
piano+N+Sg+Ela: pianosta     # (ok)
piano+N+Sg+Ade: pianola     # (ok)
piano+N+Sg+Abe: pianotta     # (ok)
piano+N+Sg+All: pianole     # (ok)
piano+N+Sg+Abl: pianolta     # (ok)
piano+N+Sg+Ess: pianona     # (ok)
piano+N+Sg+Tra: pianoksi     # (ok)

piano+N+Pl+Nom: pianot     # (ok)
piano+N+Pl+Gen: pianoin     # (ok)
piano+N+Pl+Par: pianoi     # (ok)
piano+N+Pl+Ine: pianoissa     # (ok)
piano+N+Pl+Ill: pianhoin     # (ok)
piano+N+Pl+Ela: pianoista     # (ok)
piano+N+Pl+Ade: pianoila     # (ok)
piano+N+Pl+Abe: pianoitta     # (ok)
piano+N+Pl+All: pianoile     # (ok)
piano+N+Pl+Abl: pianoilta     # (ok)
piano+N+Pl+Ess: pianoina     # (ok)
piano+N+Pl+Tra: pianoiksi     # (ok)
piano+N+Pl+Com: pianoine     # (ok)



pieru+N+Sg+Nom: pieru     # (ok)
pieru+N+Sg+Gen: pierun     # (ok)
pieru+N+Sg+Par: pieruu     # (ok)
pieru+N+Sg+Ine: pierussa     # (ok)
pieru+N+Sg+Ill: pierhuun     # (ok)
pieru+N+Sg+Ela: pierusta     # (ok)
pieru+N+Sg+Ade: pierula     # (ok)
pieru+N+Sg+Abe: pierutta     # (ok)
pieru+N+Sg+All: pierule     # (ok)
pieru+N+Sg+Abl: pierulta     # (ok)
pieru+N+Sg+Ess: pieruna     # (ok)
pieru+N+Sg+Tra: pieruksi     # (ok)

pieru+N+Pl+Nom: pierut     # (ok)
pieru+N+Pl+Gen: pieruin     # (ok)
pieru+N+Pl+Par: pierui     # (ok)
pieru+N+Pl+Ine: pieruissa     # (ok)
pieru+N+Pl+Ill: pierhuin     # (ok)
pieru+N+Pl+Ela: pieruista     # (ok)
pieru+N+Pl+Ade: pieruila     # (ok)
pieru+N+Pl+Abe: pieruitta     # (ok)
pieru+N+Pl+All: pieruile     # (ok)
pieru+N+Pl+Abl: pieruilta     # (ok)
pieru+N+Pl+Ess: pieruina     # (ok)
pieru+N+Pl+Tra: pieruiksi     # (ok)
pieru+N+Pl+Com: pieruine     # (ok)



puonu+N+Sg+Nom: pounu     # (ok)
puonu+N+Sg+Gen: pounun     # (ok)
puonu+N+Sg+Par: pounuu     # (ok)
puonu+N+Sg+Ine: pounussa     # (ok)
puonu+N+Sg+Ill: pounhuun     # (ok)
puonu+N+Sg+Ela: pounusta     # (ok)
puonu+N+Sg+Ade: pounula     # (ok)
puonu+N+Sg+Abe: pounutta     # (ok)
puonu+N+Sg+All: pounule     # (ok)
puonu+N+Sg+Abl: pounulta     # (ok)
puonu+N+Sg+Ess: poununa     # (ok)
puonu+N+Sg+Tra: pounuksi     # (ok)

puonu+N+Pl+Nom: pounut     # (ok)
puonu+N+Pl+Gen: pounuin     # (ok)
puonu+N+Pl+Par: pounui     # (ok)
puonu+N+Pl+Ine: pounuissa     # (ok)
puonu+N+Pl+Ill: pounhuin     # (ok)
puonu+N+Pl+Ela: pounuista     # (ok)
puonu+N+Pl+Ade: pounuila     # (ok)
puonu+N+Pl+Abe: pounuitta     # (ok)
puonu+N+Pl+All: pounuile     # (ok)
puonu+N+Pl+Abl: pounuilta     # (ok)
puonu+N+Pl+Ess: pounuina     # (ok)
puonu+N+Pl+Tra: pounuiksi     # (ok)
puonu+N+Pl+Com: pounuine     # (ok)



pyhä+N+Sg+Nom: pyhä     # (ok)
pyhä+N+Sg+Gen: pyhän     # (ok)
pyhä+N+Sg+Par: pyhhää     # (ok)
pyhä+N+Sg+Ine: pyhässä     # (ok)
pyhä+N+Sg+Ill: pyhhään     # (ok)
pyhä+N+Sg+Ela: pyhästä     # (ok)
pyhä+N+Sg+Ade: pyhälä     # (ok)
pyhä+N+Sg+Abe: pyhättä     # (ok)
pyhä+N+Sg+All: pyhäle     # (ok)
pyhä+N+Sg+Abl: pyhältä     # (ok)
pyhä+N+Sg+Ess: pyhänä     # (ok)
pyhä+N+Sg+Tra: pyhäksi     # (ok)

pyhä+N+Pl+Nom: pyhät     # (ok)
pyhä+N+Pl+Gen: pyhiin     # (pyhhiin)
pyhä+N+Pl+Par: pyhi     # (pyhhii)
pyhä+N+Pl+Ine: pyhissä     # (ok)
pyhä+N+Pl+Ill: pyhhäin     # (pyhhiin)
pyhä+N+Pl+Ela: pyhistä     # (ok)
pyhä+N+Pl+Ade: pyhilä     # (ok)
pyhä+N+Pl+Abe: pyhittä     # (ok)
pyhä+N+Pl+All: pyhile     # (ok)
pyhä+N+Pl+Abl: pyhiltä     # (ok)
pyhä+N+Pl+Ess: pyhinä     # (ok)
pyhä+N+Pl+Tra: pyhiksi     # (ok)
pyhä+N+Pl+Com: pyhine     # (ok)



riekko+N+Sg+Nom: riekko     # (ok)
riekko+N+Sg+Gen: riekon     # (ok)
riekko+N+Sg+Par: riekkoo     # (ok)
riekko+N+Sg+Ine: riekossa     # (ok)
riekko+N+Sg+Ill: riekkhoon     # (ok)
riekko+N+Sg+Ela: riekosta     # (ok)
riekko+N+Sg+Ade: riekola     # (ok)
riekko+N+Sg+Abe: riekotta     # (ok)
riekko+N+Sg+All: riekole     # (ok)
riekko+N+Sg+Abl: riekolta     # (ok)
riekko+N+Sg+Ess: riekkona     # (ok)
riekko+N+Sg+Tra: riekoksi     # (ok)

riekko+N+Pl+Nom: riekot     # (ok)
riekko+N+Pl+Gen: riekkoin     # (ok)
riekko+N+Pl+Par: riekkoi     # (ok)
riekko+N+Pl+Ine: riekoissa     # (ok)
riekko+N+Pl+Ill: riekkhoin     # (ok)
riekko+N+Pl+Ela: riekoista     # (ok)
riekko+N+Pl+Ade: riekoila     # (ok)
riekko+N+Pl+Abe: riekoitta     # (ok)
riekko+N+Pl+All: riekoile     # (ok)
riekko+N+Pl+Abl: riekoilta     # (ok)
riekko+N+Pl+Ess: riekkoina     # (ok)
riekko+N+Pl+Tra: riekoiksi     # (ok)
riekko+N+Pl+Com: riekkoine     # (ok)



saajo+N+Sg+Nom: saajo     # (ok)
saajo+N+Sg+Gen: saajon     # (ok)
saajo+N+Sg+Par: saajoo     # (ok)
saajo+N+Sg+Ine: saajossa     # (ok)
saajo+N+Sg+Ill: saajhoon     # (ok)
saajo+N+Sg+Ela: saajosta     # (ok)
saajo+N+Sg+Ade: saajola     # (ok)
saajo+N+Sg+Abe: saajotta     # (ok)
saajo+N+Sg+All: saajole     # (ok)
saajo+N+Sg+Abl: saajolta     # (ok)
saajo+N+Sg+Ess: saajona     # (ok)
saajo+N+Sg+Tra: saajoksi     # (ok)

saajo+N+Pl+Nom: saajot     # (ok)
saajo+N+Pl+Gen: saajoin     # (ok)
saajo+N+Pl+Par: saajoi     # (ok)
saajo+N+Pl+Ine: saajoissa     # (ok)
saajo+N+Pl+Ill: saajhoin     # (ok)
saajo+N+Pl+Ela: saajoista     # (ok)
saajo+N+Pl+Ade: saajoila     # (ok)
saajo+N+Pl+Abe: saajoitta     # (ok)
saajo+N+Pl+All: saajoile     # (ok)
saajo+N+Pl+Abl: saajoilta     # (ok)
saajo+N+Pl+Ess: saajoina     # (ok)
saajo+N+Pl+Tra: saajoiksi     # (ok)
saajo+N+Pl+Com: saajoine     # (ok)



++N+Sg+Nom: seppä     # (ok)
++N+Sg+Gen: sepän     # (ok)
++N+Sg+Par: seppää     # (ok)
++N+Sg+Ine: sepässä     # (ok)
++N+Sg+Ill: sepphään     # (ok)
++N+Sg+Ela: sepästä     # (ok)
++N+Sg+Ade: sepälä     # (ok)
++N+Sg+Abe: sepättä     # (ok)
++N+Sg+All: sepäle     # (ok)
++N+Sg+Abl: sepältä     # (ok)
++N+Sg+Ess: seppänä     # (ok)
++N+Sg+Tra: sepäksi     # (ok)

++N+Pl+Nom: sepät     # (ok)
++N+Pl+Gen: seppiin     # (ok)
++N+Pl+Par: seppi     # (seppii)
++N+Pl+Ine: sepäissä     # (sepissä)
++N+Pl+Ill: sepphäin     # (sepphiin)
++N+Pl+Ela: sepäistä     # (sepistä)
++N+Pl+Ade: sepäilä     # (sepilä)
++N+Pl+Abe: sepäittä     # (sepittä)
++N+Pl+All: sepäile     # (sepile)
++N+Pl+Abl: sepäiltä     # (sepiltä)
++N+Pl+Ess: seppinä     # (ok)
++N+Pl+Tra: sepäiksi     # (sepiksi)
++N+Pl+Com: seppine     # (ok)



silmä+N+Sg+Nom: silmä     # (ok)
silmä+N+Sg+Gen: silmän     # (ok)
silmä+N+Sg+Par: silmää     # (ok)
silmä+N+Sg+Ine: silmässä     # (ok)
silmä+N+Sg+Ill: silmhään     # (ok)
silmä+N+Sg+Ela: silmästä     # (ok)
silmä+N+Sg+Ade: silmälä     # (ok)
silmä+N+Sg+Abe: silmättä     # (ok)
silmä+N+Sg+All: silmäle     # (ok)
silmä+N+Sg+Abl: silmältä     # (ok)
silmä+N+Sg+Ess: silmänä     # (ok)
silmä+N+Sg+Tra: silmäksi     # (ok)

silmä+N+Pl+Nom: silmät     # (ok)
silmä+N+Pl+Gen: silmiin     # (ok)
silmä+N+Pl+Par: silmi     # (silmii)
silmä+N+Pl+Ine: silmissä     # (ok)
silmä+N+Pl+Ill: silmhäin     # (silmhiin)
silmä+N+Pl+Ela: silmistä     # (ok)
silmä+N+Pl+Ade: silmilä     # (ok)
silmä+N+Pl+Abe: silmittä     # (ok)
silmä+N+Pl+All: silmile     # (ok)
silmä+N+Pl+Abl: silmiltä     # (ok)
silmä+N+Pl+Ess: silminä     # (ok)
silmä+N+Pl+Tra: silmiksi     # (ok)
silmä+N+Pl+Com: silmine     # (ok)



syöpä+N+Sg+Nom: syöpä     # (ok)
syöpä+N+Sg+Gen: syövän     # (ok)
syöpä+N+Sg+Par: syöppää     # (ok)
syöpä+N+Sg+Ine: syövässä     # (ok)
syöpä+N+Sg+Ill: syöphään     # (ok)
syöpä+N+Sg+Ela: syövästä     # (ok)
syöpä+N+Sg+Ade: syövälä     # (ok)
syöpä+N+Sg+Abe: syövättä     # (ok)
syöpä+N+Sg+All: syöväle     # (ok)
syöpä+N+Sg+Abl: syövältä     # (ok)
syöpä+N+Sg+Ess: syöpänä     # (ok)
syöpä+N+Sg+Tra: syöväksi     # (ok)

syöpä+N+Pl+Nom: syövät     # (ok)
syöpä+N+Pl+Gen: syöpiin     # (syöppiin)
syöpä+N+Pl+Par: syöpi     # (syöppii)
syöpä+N+Pl+Ine: syövissä     # (ok)
syöpä+N+Pl+Ill: syöphäin     # (syöphiin)
syöpä+N+Pl+Ela: syövistä     # (ok)
syöpä+N+Pl+Ade: syövilä     # (ok)
syöpä+N+Pl+Abe: syövittä     # (ok)
syöpä+N+Pl+All: syövile     # (ok)
syöpä+N+Pl+Abl: syöviltä     # (ok)
syöpä+N+Pl+Ess: syöpinä     # (ok)
syöpä+N+Pl+Tra: syöviksi     # (ok)
syöpä+N+Pl+Com: syöpine     # (ok)



tahko+N+Sg+Nom: tahko     # (ok)
tahko+N+Sg+Gen: tahon     # (ok)
tahko+N+Sg+Par: tahkoo     # (ok)
tahko+N+Sg+Ine: tahossa     # (ok)
tahko+N+Sg+Ill: tahkhoon     # (ok)
tahko+N+Sg+Ela: tahosta     # (ok)
tahko+N+Sg+Ade: tahola     # (ok)
tahko+N+Sg+Abe: tahotta     # (ok)
tahko+N+Sg+All: tahole     # (ok)
tahko+N+Sg+Abl: taholta     # (ok)
tahko+N+Sg+Ess: tahkona     # (ok)
tahko+N+Sg+Tra: tahoksi     # (ok)

tahko+N+Pl+Nom: tahot     # (ok)
tahko+N+Pl+Gen: tahkoin     # (ok)
tahko+N+Pl+Par: tahkoi     # (ok)
tahko+N+Pl+Ine: tahoissa     # (ok)
tahko+N+Pl+Ill: tahkhoin     # (ok)
tahko+N+Pl+Ela: tahoista     # (ok)
tahko+N+Pl+Ade: tahoila     # (ok)
tahko+N+Pl+Abe: tahoitta     # (ok)
tahko+N+Pl+All: tahoile     # (ok)
tahko+N+Pl+Abl: tahoilta     # (ok)
tahko+N+Pl+Ess: tahkoina     # (ok)
tahko+N+Pl+Tra: tahoiksi     # (ok)
tahko+N+Pl+Com: tahkoine     # (ok)



# kanskje ikke entall i det hele tatt?
urku+N+Sg+Nom: urku     # (ok)
urku+N+Sg+Gen: urkun     # (urun)
urku+N+Sg+Par: urkkuu     # (ok)
urku+N+Sg+Ine: urkussa     # (urussa)
urku+N+Sg+Ill: urkhuun     # (ok)
urku+N+Sg+Ela: urkusta     # (urusta)
urku+N+Sg+Ade: urkula     # (urula)
urku+N+Sg+Abe: urkutta     # (urutta)
urku+N+Sg+All: urkule     # (urule)
urku+N+Sg+Abl: urkulta     # (urulta)
urku+N+Sg+Ess: urkuna     # (ok)
urku+N+Sg+Tra: urkuksi     # (uruksi)

urku+N+Pl+Nom: urkut     # (urut)
urku+N+Pl+Gen: urkuin     # (urkkuin)
urku+N+Pl+Par: urkui     # (urkkui)
urku+N+Pl+Ine: urkuissa     # (uruissa)
urku+N+Pl+Ill: urkhuin     # (ok)
urku+N+Pl+Ela: urkuista     # (uruista)
urku+N+Pl+Ade: urkuila     # (uruila)
urku+N+Pl+Abe: urkuitta     # (uruitta)
urku+N+Pl+All: urkuile     # (uruile)
urku+N+Pl+Abl: urkuilta     # (uruilta)
urku+N+Pl+Ess: urkuina     # (ok)
urku+N+Pl+Tra: urkuiksi     # (uruiksi)
urku+N+Pl+Com: urkuine     # (ok)



vävy+N+Sg+Nom: vävy     # (ok)
vävy+N+Sg+Gen: vävyn     # (ok)
vävy+N+Sg+Par: vävvyy     # (ok)
vävy+N+Sg+Ine: vävyssä     # (ok)
vävy+N+Sg+Ill: vävhyyn     # (ok)
vävy+N+Sg+Ela: vävystä     # (ok)
vävy+N+Sg+Ade: vävylä     # (ok)
vävy+N+Sg+Abe: vävyttä     # (ok)
vävy+N+Sg+All: vävyle     # (ok)
vävy+N+Sg+Abl: vävyltä     # (ok)
vävy+N+Sg+Ess: vävynä     # (ok)
vävy+N+Sg+Tra: vävyksi     # (ok)

vävy+N+Pl+Nom: vävyt     # (ok)
vävy+N+Pl+Gen: vävyin     # (vävvyin)
vävy+N+Pl+Par: vävyi     # (vävvyi)
vävy+N+Pl+Ine: vävyissä     # (ok)
vävy+N+Pl+Ill: vävhyin     # (ok)
vävy+N+Pl+Ela: vävyistä     # (ok)
vävy+N+Pl+Ade: vävyilä     # (ok)
vävy+N+Pl+Abe: vävyittä     # (ok)
vävy+N+Pl+All: vävyile     # (ok)
vävy+N+Pl+Abl: vävyiltä     # (ok)
vävy+N+Pl+Ess: vävyinä     # (ok)
vävy+N+Pl+Tra: vävyiksi     # (ok)
vävy+N+Pl+Com: vävyine     # (ok)



äijä+N+Sg+Nom: äijä     # (ok)
äijä+N+Sg+Gen: äijän     # (ok)
äijä+N+Sg+Par: äijää     # (ok)
äijä+N+Sg+Ine: äijässä     # (ok)
äijä+N+Sg+Ill: äijhään     # (ok)
äijä+N+Sg+Ela: äijästä     # (ok)
äijä+N+Sg+Ade: äijälä     # (ok)
äijä+N+Sg+Abe: äijättä     # (ok)
äijä+N+Sg+All: äijäle     # (ok)
äijä+N+Sg+Abl: äijältä     # (ok)
äijä+N+Sg+Ess: äijänä     # (ok)
äijä+N+Sg+Tra: äijäksi     # (ok)

äijä+N+Pl+Nom: äijät     # (ok)
äijä+N+Pl+Gen: äijiin     # (ok)
äijä+N+Pl+Par: äiji     # (äijii)
äijä+N+Pl+Ine: äijissä     # (ok)
äijä+N+Pl+Ill: äijhäin     # (äijhiin)
äijä+N+Pl+Ela: äijistä     # (ok)
äijä+N+Pl+Ade: äijilä     # (ok)
äijä+N+Pl+Abe: äijittä     # (ok)
äijä+N+Pl+All: äijile     # (ok)
äijä+N+Pl+Abl: äijiltä     # (ok)
äijä+N+Pl+Ess: äijinä     # (ok)
äijä+N+Pl+Tra: äijiksi     # (ok)
äijä+N+Pl+Com: äijine     # (ok)
